臺灣高等法院臺中分院刑事判決　　　　　　　　　　九十一年度上易字第七一七號
　　上　訴　人　臺灣臺中地方法院檢察署檢察官
　　被　　　告　乙○○
　　被　　　告　甲○○
右上訴人因被告違反商標法案件，不服臺灣臺中地方法院中華民國九十一年二月二十
五日第一審判決（民國九十一年度易字第一一三號，起訴案號：臺灣臺中地方法院檢
察署民國九十年度偵字第八八一六號），提起上訴，本院判決如左：
      主  文
上訴駁回。
      理  由
一、本案經本院審理結果，認第一審判決被告乙○○、甲○○無罪，核無不當，應予
    維持，並引用第一審判決書記載之證據及理由（如附件）。
二、上訴人即檢察官上訴意旨略以：(1)、被告二人雖曾加盟告訴人之「鴉片粉圓」之
    經銷，於八十八年九月十三日即期滿未再加盟，嗣後雖有與告訴人商討招牌問題
    ，告訴人有同意可繼續使用招牌一陣子等情，然被告被查獲之時已是九十年四月
    間，距離加盟期滿之時已有二年餘，告訴人乃係因被告停止加盟，未遽然要求被
    告拆除招牌而予渠等一段時間處理，並非無限期同意渠等使用，是被告辯稱告訴
    人同意渠等使用等語，顯非可採，益證被告二人知悉此商標為告訴人註冊所有。
    (2)、又「商標之使用」係指為行銷之目的，將商標用於商品或其包裝、容器、標
    帖、說明書、價目表或其他類似物件上，而持有、陳列或散布；指定使用於同一
    商品或類似商品上，商標法第二條、第六條定有明文。被告為警查獲印有「鴉片
    粉圓」商標之名片，係在店內後方堆放物品之處所搜獲，然並非可依其放置地點
    而認定有無使用。且若非為使用之目的，被告二人結束加盟已二年餘，仍留存名
    片作何用，故原審以被告並無使用之目的，顯有違誤。被告二人開設飲品店，即
    當準備店章以供使用，除證人李振耿外，亦當有其他顧客需要其開立收據，或係
    其他收據需要蓋用店章，被告除「鴉片粉圓永興店」之店章外，未準備其他店章
    ，顯然有使人誤認其店仍屬「鴉片粉圓」之分店之嫌，原審以被告無使用告訴人
    商標之意圖，似有誤會，爰請求將原判決撤銷，更為適當合法之判決等語。
三、按商標法第六十三條規定：「明知為前條商品而販賣、意圖販賣而陳列、輸出或
    輸入者，處一年以下有期徒刑、拘役或科或併科新臺幣五萬元以下罰金。」，又
    商標法第六十二條規定：「意圖欺騙他人，有左列情事之一者，處三年以下有期
    徒刑、拘役或科或併科新臺幣二十萬元以下罰金：一  於同一商品或類似商品，
    使用相同或近似於他人註冊商標之圖樣者。二  於有關同一商品或類似商品之廣
    告、標帖、說明書、價目表或其他文書，附加相同或近似於他人註冊商標圖樣而
    陳列或散布者。」，商標法第六十三條係以違反第六十二條者為處罰對象，甚為
    明顯。經查，本件被告於民國八十八年九月十三日加盟契約期滿後雖未再繼續加
    盟，惟確實經過告訴人同意繼續使用招牌等情，業經證人劉大維在原審結證屬實
    ，嗣被告於九十年三月一日接獲告訴人之存證信函後，即將有告訴人商標之招牌
    拆下，並將店名改為「粉圓極品」，且未再使用有告訴人招牌之物品等情，有卷
    附現場照片可稽，並經為告訴人搜證之證人李振耿在原審結證屬實。嗣被告雖應
    證人李振耿之要求，將其堆放在店內後方原先印製未使用完之名片交付予證人，
    並開立蓋有鴉片粉圓永興店店章之收據各一紙予證人，惟上開收據上蓋用之鴉片
    粉圓永興店字樣並非商標至為明顯，另名片上雖載有告訴人享有商標權之彩魚圖
    及鴉片字樣，惟係因李振耿要求，被告始再將該堆放在店內後方未再使用之名片
    交付予林振耿，其交付之目的並非行銷，亦無陳列行為，與前開法條規定並不相
    符，尚難遽以該法條規定相繩，原審因而判決被告無罪，核無不合，檢察官上訴
    為無理由，應予駁回。
四、據上論斷，應依刑事訴訟法第三百七十三條、第三百六十八條，判決如主文。
本案經檢察官丙○○到庭執行職務。
中      華      民      國      九十一      年      六    月  二十五    日
                                  臺灣高等法院臺中分院刑事第八庭
                                        審判長法  官  羅  得  村
                                              法  官  劉  榮  服
                                              法  官  陳  賢  慧
右正本證明與原本無異。
不得上訴。
                                              書記官  陳  玫  伶
中      華      民      國      九十一   年       六月    二十六  日
                                                                        Ｉ
